臺灣臺中地方法院民事裁定　　　　　 100年度司財管字第17號
聲　請　人　合作金庫商業銀行股份有限公司
法定代理人　劉燈城
代　理　人　邱慧玲
　　　　　　王寶
受　選任人　王招池
上列聲請人聲請選任被繼承人王泓博遺產管理人事件，本院裁定
如下：
    主  文
選任王招池為被繼承人王泓博之遺產管理人。
聲請程序費用由被繼承人王泓博之遺產負擔。
    理  由
一、按繼承開始時，繼承人有無不明，而無親屬會議或親屬會議
    未於1個月內選定遺產管理人者，利害關係人得聲請法院選
    任遺產管理人；又先順序繼承人均拋棄其繼承時由次順序之
    繼承人繼承，其次順序繼承人有無不明或第四順序之繼承人
    均拋棄其繼承者，準用關於無人承認繼承之規定，民法第11
    78條第2項、第1176條第6項分別定有明文。
二、本件聲請意旨略以：被繼承人王泓博（男、民國○○年○○月○○
    日生、身分證統一編號：Ｚ000000000號、生前最後住所：臺
    中市南屯區○○○街117之3號）於99年10月19日死亡，且其
    所有繼承人均已拋棄繼承，是否仍有應繼承之人不明，而其
    親屬會議亦未於法定期間內選定遺產管理人，致聲請人無法
    對被繼承人之遺產主張權利，而聲請人為債權人，基於利害
    關係人地位，爰依法聲請鈞院為被繼承人選任遺產管理人等
    語，並提出借款契約、鈞院家事法庭函、繼承系統表、除戶
    戶籍謄本、戶籍謄本等為證。
三、經查：聲請人主張其為被繼承人之債權人，被繼承人死亡後
    ，其所有繼承人均已拋棄繼承，是否仍有應繼承之人不明，
    而其親屬會議未於法定期間內選定遺產管理人等事實，有聲
    請人提出前揭書證在卷可證，復據本院依職權調取99年度司
    繼字第2487號卷宗核閱無訛，堪信為真實，從而聲請人聲請
    選任被繼承人之遺產管理人，揆諸前揭法條規定，為有理由
    ，應予准許。而選任遺產管理人，除慮及管理遺產之公平性
    外，尚需考量其適切性，亦即應以對被繼承人之遺產、遺債
    情形瞭解較深者優先選任為宜；本院綜觀全卷及99年度司繼
    字第2487號卷內資料，並據關係人即被繼承人之父王招池（
    男、39年11月22日生，身分證統一編號：Ｚ000000000號、住
    ：臺中市○里區○○路433巷63號）於本院100年4月22日訊
    問時到庭陳稱：「（是否清楚被繼承人之經濟狀況？）他有
    1棟房子，還有一些我公司的股票，我的公司是聯美林業股
    份有限公司，我現在是執行董事，但原先不清楚被繼承人之
    債務狀況，現在稍微有些知道，好像是欠合庫的錢，還有一
    些卡債，我是從被繼承人的聯合徵信資料看出來的」等語，
    足認關係人王招池為被繼承人王泓博之父，其對於被繼承人
    生前之財產及債權債務有相當程度之瞭解，自較他人知之甚
    詳，且王招池既身為股份有限公司之執行董事，其知識水準
    尚佳可見一斑，故對遺產之管理應不生窒礙，此外，王招池
    亦於前揭訊問期日到庭表示願意擔任王泓博之遺產管理人等
    語，又經聲請人及關係人即被繼承人之母張秋香到庭表示同
    意由王招池擔任遺產管理人。執此，本院認為由王招池擔任
    被繼承人之遺產管理人，應屬妥適，爰選任之。
四、依非訟事件法第157條，裁定如主文。
中    華    民    國   100    年    5     月    11    日
                  家事法庭  司法事務官  蔡伊萍
以上為正本係照原本作成。
如對本裁定抗告，須於裁定送達後10日之不變期間內，向本院提
出抗告狀。
中    華    民    國   100    年    5     月    12    日
                                書記官  曾惠雅